【裁判字號】    94,上易,2265
【裁判日期】    950214
【裁判案由】    竊盜
【裁判全文】
臺灣高等法院刑事判決                94年度上易字第2265號
上  訴  人
即  被  告  丙○○
上列上訴人因竊盜案件，不服臺灣板橋地方法院94年度易字第17
6號，中華民國94年10月14日第一審判決（起訴案號：臺灣板橋
地方法院檢察署94年度速偵字第51號），提起上訴，本院判決如
下：
    主  文
上訴駁回。
    事  實
一、丙○○於民國九十一年間因竊盜案件，經臺灣士林地方法院
    以九十一年度簡字第四四六號判處有期徒刑三月確定，於九
    十二年四月九日執行完畢。詎不知悛悔，復基於意圖為自己
    不法所有之概括犯意，於九十四年一月十一日晚間九時許，
    持其所有客觀上足供兇器使用之T型扳手一把，至臺北縣八
    里鄉○○路五二號連通該棟住宅之地下一樓停車場，以該扳
    手破壞丁○○所有車牌號碼EX-2687號自用小客車門鎖及電
    門後（毀損部分未據告訴），發動該車而予以竊取之（該車
    內尚有嬰兒座椅貳張）；又承前開概括犯意，於同日晚間十
    一時許，復持上揭T型扳手，至臺北市○○區○○路一八○
    巷底，以上述方法破壞甲○○所有車牌號碼EW-9025號自用
    小客車車門（毀損部分亦未據告訴），竊得車內甲○○所有
    之黑色皮夾一個，該皮夾內有陽信商業銀行金融卡、普通小
    型車駕駛執照、普通重型機車駕駛執照、中餐（起訴書誤載
    為中級）烹調丙級技術士執照各一張；旋於翌日上午十時許
    ，在臺北縣新莊市○○街116號前，躺於車牌號碼EX-2687號
    車內後座睡覺，為警發覺有異，而予查獲，並偕同警方至臺
    北縣三重市○○街三五號五樓住處搜索，而起出丁○○所有
    之嬰兒座椅二張、甲○○所有陽信商業銀行金融卡、普通小
    型車駕駛執照、普通重型機車駕駛駕照、中餐烹調丙級技術
    士執照各一張，及丙○○所有鑰匙一支暨上開T型扳手一把
    （起訴書漏載鑰匙暨T型扳手），而查悉上情。
二、案經丁○○訴由臺北縣政府警察局新莊分局報請臺灣板橋地
    方法院檢察署檢察官偵查起訴。原審以除被告所犯，非死刑
    、無期徒刑、最輕本刑為三年以上有期徒刑之罪或高等法院
    管轄第一審案件，且準備程序進行中，就被訴事實為有罪之
    陳述，經告知被告簡式審判程序之旨，並聽取當事人、代理
    人、辯護人及輔佐人之意見後，裁定由進行簡式審判程序。
    理  由
一、前述事實，業據上訴人即被告於警詢、偵查及原審審理時均
    坦承不諱，核與告訴人丁○○於警詢及本院指訴之情節，及
    被害人甲○○於警詢中指述之情節，均相相符。又被告竊取
    丁○○車輛之停車場，為住戶之地下室，有電梯及樓梯與住
    戶相通之事實，復經證人丁○○於原審證述明確。另被告所
    持之T型扳手，除把手外，均屬金屬製，T型凸出部分最前端
    為尖銳狀，客觀上足以作為兇器使用，並據原審當庭勘驗屬
    實，至被告辯稱：該板手僅係方便行竊，主觀上無傷人之意
    等語，惟按攜帶兇器竊盜，祇須行竊時攜帶具有危險性之兇
    器為已足，並不以攜帶之初有行兇之意圖為必要，最高法院
    六十二年台上字第二四八九號著有判例，是被告此一辯解，
    於法不合。此外，尚有車輛尋獲電腦輸入單、車輛竊盜資料
    個別查詢報表查詢車輛認可資料、現場查獲照片、扣押物品
    目錄表、贓物認領保管單、扣押物品清單等可佐，事證明確
    ，被告犯行洵堪認定。
二、按刑法第三百二十一條第一項第一款之夜間侵入住宅竊盜罪
    ，其所謂「住宅」，乃指人類日常居住之場所而言，公寓亦
    屬之；至公寓樓下之「樓梯間」，雖僅供各住戶出入通行，
    然就公寓之整體而言，該樓梯間為該公寓之一部分，而與該
    公寓有密切不可分之關係，故於夜間侵入公寓樓下之樓梯間
    竊盜，難謂無同時妨害居住安全之情形，自應成立刑法第三
    二一條第一項第一款於夜間侵入住宅竊盜罪，最高法院七十
    六年台上字第二九七二號著有判例。查被告竊取告訴人丁○○車輛之地下室停車場，因與住戶互通，於居住安全性上與
    住戶住宅具有密不可分之關係，秉諸同上法理，亦屬住宅之
    一部分。核被告竊取告訴人丁○○車輛之行為，係犯刑法第
    三百二十一條第一項第一款、第三款之攜帶兇器於夜間侵入
    住宅竊盜罪；又其竊取被害人甲○○之財物，則係犯同條項
    第三款之攜帶兇器竊盜罪。其先後二次竊盜犯行，時間緊接
    ，所犯係基本構成要件相同之罪，顯係出於概括犯意而為，
    為連續犯，應依同法第五十六條規定，論以情節較重之攜帶
    兇器於夜間侵入住宅罪竊盜罪處斷，並加重其刑。再被告於
    九十一年間因竊盜案件，經臺灣士林地方法院以九十一年度
    簡字第四四六號判處有期徒刑三月確定，於九十二年四月九
    日執行完畢，有本院被告前案紀錄表存卷可查，其於有期徒
    執行完畢後，五年之內再犯本件有期徒刑以上之罪，為累犯
    ，應依同法第四十七條規定，遞加重其刑。
三、原審以事證明確，適用刑事訴訟法第二百七十三條之一第一
    項、第二百九十九條第一項前段，刑法第五十六條、第三百
    二十一條第一項第一款、第三款、第四十七條、第三十八條
    第一項第二款，並本院審酌告訴人及被害人之財物損失程度
    、被告犯罪動機、目的、手段、所生治安危害、犯罪後態度
    等一切情狀，茲量處有期徒刑九月，並說明扣案之T型扳手
    一把，係被告所有，並供其犯本件之罪所用等事實，已據被
    告供述屬實，應宣告沒收；至扣案之鑰匙一支，被告固坦承
    係其所有無訛，然否認係供本件竊盜犯行所用，復查無證據
    足證該鑰匙確與本件被告竊盜犯行有關，爰不併予宣告沒收
    。再者說明有關併案意旨：被告另於九十四年八月七日晚間
    十一時許，與莊銀財共同基於竊盜之犯意聯絡，至臺北縣淡
    水鎮埤島里五六之一號，竊取乙○○所有之電纜；又於同月
    二五日下午一時許，持客觀上可供兇器使用之十字起子、釘
    耙、鉗子、鐵鎚、扳手、油壓剪、鋸子等，至臺北市○○○
    路○段一巷二一之二三號，竊取電纜，因認被告亦涉犯刑法
    第三百二十一條第一項第三款加重竊盜罪嫌等語。惟查：併
    案事實與本件檢察官起訴之被告犯行，前後相距已逾半年，
    實難謂彼此間有裁判上一罪之連續犯關係，自不得遽予審究
    ，應檢還原承辦檢察官另行依法處理等語，認事用法量刑，
    均無不當，被告上訴空言量刑太重，為無理由，應予駁回。
四、被告經合法傳喚，無正當理由不到庭，爰不待其陳述，逕行
    判決。
據上論斷，應依刑事訴訟法第三百七十一條，第三百六十八條，
判決如主文。
本案經檢察官呂丁旺到庭執行職務。
中    華    民    國    95    年    2    月    14    日
                  刑事第十八庭  審判長法  官  溫耀源
                                      法  官  段景榕
                                      法  官  周政達
以上正本證明與原本無異。
不得上訴。
                                      書記官  陳菊珍
中    華    民    國    95    年    2     月    15    日
附錄：本案論罪科刑法條全文
刑法第321條
犯竊盜罪而有左列情形之一者，處六月以上、五年以下有期徒刑
：
一  於夜間侵入住宅或有人居住之建築物、船艦或隱匿其內而犯
    之者。
二  毀越門扇、牆垣或其他安全設備而犯之者。
三  攜帶兇器而犯之者。
四  結夥三人以上而犯之者。
五  乘火災、水災或其他災害之際而犯之者。
六  在車站或埠頭而犯之者。
前項之未遂犯罰之。


司法院資訊處製作；財團法人民間司法改革基金會備份。
